Minutes et répertoires du notaire Nicolas Charles LE PRÉVOST, janvier 1740 - 30 octobre 1744 (étude I)
Archives nationales
- Minutes de Nicolas Charles LE PRÉVOST, janvier 1740 - 30 octobre 1744; MC/ET/I/397 - MC/ET/I/417
  - Minutes. 1744, janvier - mars, janvier - mars 1744; MC/ET/I/415
    - Maillard (Jean) maître tapissier Grande rue de Taranne § notoriété, 19 mars 1744; MC/ET/I/415
      Maillard, Jean
    - Inventaire après décès de Marie-Madeleine Fricoté, à la requête de son époux Jean-Antoine Le Pape, maître pâtissier, rue des Canettes., 20 mars 1744; MC/ET/I/415
      inventaire après décès; Canettes (rue des); Fricoté, Marie-Madeleine; Le Pape, Jean-Antoine; pâtissier
    - Dervins (Nicolas) maître serrurier rue de Grenelle § achat d'une maison Enseigne: Croix d'or., 20 mars 1744; MC/ET/I/415
      Dervins, Nicolas
    - Contrat de mariage entre Jean Féret, marchand meunier, port de l'Ecole, et Geneviève Dumanet, fille de Philippe Dumanet, marchand de bois, rue de Bourbon., 22 mars 1744; MC/ET/I/415
      contrat de mariage; Féret, Jean; Dumanet, Geneviève; Dumanet, Philippe; commerçant; meunier; commerçant
    - Bridel (Joseph Nicolas), maître peintre et doreur, rue Guisarde § Bail, 22 mars 1744; MC/ET/I/415
      bail; Bridel, Joseph Nicolas
    - Dubaux (Elie Joseph) maître doreur sarmenteux § donation, 23 mars 1744; MC/ET/I/415
      donation; Dubaux, Elie Joseph
    - Savary (François) maître sculpteur demeurant chez le sieur du Vaux § donation, 23 mars 1744; MC/ET/I/415
      donation; Savary, François
    - Inventaire après décès d'Antoine Simon, prêtre, rue de Condé., 24 mars 1744; MC/ET/I/415
      inventaire après décès; Condé (rue de); Simon, Antoine; prêtre
    - Contrat d'apprentissage pour cinq ans, entre Nicole Bernier, veuve de Louis Feval, greffier de l'archevêché de Paris, demeurant rue de la Mortellerie, et Nicolas Girardin, maître peintre, ancien directeur de l'académie de Saint-Luc, demeurant rue Cassette, au profit de Louis Feval, âgé de quatorze ans, fils de la comparante, moyennant 500 livres, 300 payées comptant et 200 payables dans deux ans et demi. L'apprenti sera logé, nourri, chauffé et éclairé., 27 mars 1744 - 19 avril 1744; MC/ET/I/415
      À la suite: 1744, 19 avril. Ratification du contrat par François Adam, demeurant rue des Fossés-Saint-Victor, Martin Hesmery, demeurant rue Saint-Honoré, paroisse Saint-Germain-l'Auxerrois, maîtres peintres et sculpteurs, directeurs gardes de l'académie Saint-Luc.
      Documents du Minutier central concernant l'histoire de l'art (1700-1750), par Mireille Rambaud, tome II [études I à X, soit 2357 actes], Paris, Archives nationales, 1971, p. 551 (instrument de recherche imprimé dématérialisé, certaines notices sont plus détaillées dans la version intégrale accessible en ligne par la rubrique 'Autres instruments de recherche', voir contexte dans le Plan d’orientation général - Notaires de Paris, guides thématiques du Minutier).
  - Minutes. 1744, avril - juin, avril - juin 1744; MC/ET/I/416
    - Testament de Madeleine Bergé, rue du Cherche-Midi, veuve de Antoine Martin, marchand tapissier., 19 mars 1744; MC/ET/I/416
      testament; Cherche-Midi (rue du); Bergé, Madeleine; Martin, Antoine; commerçant; tapissier
    - DERVINS (Nicolas) Maître serruriers .. Rue de Grenelle § Obligation par .., 1er avril 1744; MC/ET/I/416
      obligation; Dervins, Nicolas
    - Inventaire après décès de Marie-Anne Bourgeois, rue du Cherche-Midi, à la requête de son époux Pierre Eblant, compagnon menuisier., 2 avril 1744; MC/ET/I/416
      inventaire après décès; Cherche-Midi (rue du); Bourgeois, Marie-Anne; Eblant, Pierre; menuisier
    - Inventaire après décès de Louise Le Comte, femme de Jacques Antoine Richard, intendant de la marquise de Faissac, rue de Verneuil., 2 avril 1744; MC/ET/I/416
      inventaire après décès; Verneuil (rue de); Le Comte, Louise; Richard, Jacques Antoine
    - CHAVAGNAC (Michel) Maître maçon Rue du Four .. § Transport de rente par .., 6 avril 1744; MC/ET/I/416
      transport de droits; Chavagnac, Michel
    - Contrat de mariage entre Jean Cardinal, maître cotonnier, rue du Cygne, et Marguerite Lorette, fille de Edme Lorette, de Thoury, dans l'enclos de l'Abbaye Saint-Germain-des-Près., 8 avril 1744; MC/ET/I/416
      contrat de mariage; Cygne (rue du); Saint-Germain-des-Prés (hameau); Cardinal, Jean; Lorette, Marguerite; Lorette, Edme
    - Testament de Louis Cazaux de Nestier, écuyer ordinnaire du Roi en la grande écurie, à Versailles., 10 avril 1744; MC/ET/I/416
      testament; Versailles (Yvelines); Cazaux de Nestier, Louis
    - Contrat de mariage entre Jean Tardif, cocher de la maréchale de Nangis, rue de Taranne, et Marie-Anne Picasse, veuve de Gabriel-Louis Gabry, rue de Taranne., 12 avril 1744; MC/ET/I/416
      contrat de mariage; Taranne (rue); Tardif, Jean; Nangis (maréchale de); Picasse, Marie-Anne; Gabry, Gabriel Louis; conducteur de véhicules; porcelainier
    - Contrat de mariage entre Michel Hébert, maître d'école, rue des Noyers, et Marie-Angélique Beauquesne, fille de feu Louis Beauquesne, tailleur d'habits à Gournay-en-Bray, rue Saint-Benoît., 12 avril 1744; MC/ET/I/416
      contrat de mariage; Noyers (rue des); Saint-Benoît (rue); Hébert, Michel; Beauquesne, Marie-Angélique; Beauquesne, Louis; enseignant; tailleur d'habits
    - Inventaire après décès de Alexis Chauchard, chirurgien, à la requête de son épouse Louise Morice, rue du Cherche-Midi., 15 avril 1744; MC/ET/I/416
      inventaire après décès; Cherche-Midi (rue du); Chauchard, Alexis; Morice, Louise; chirurgien
    - Contrat de mariage entre Henri-Nicolas Thome, procureur ès juridictions de Coulommiers, et Marie Marguerite Sagot, fille de Philippe Sagot, commissaire général de la voirie, rue Jean Robert., 15 avril 1744; MC/ET/I/416
      contrat de mariage; Jean-Robert (rue); Thome, Henri-Nicolas; Sagot, Marie Marguerite; Sagot, Philippe
    - Partage de François Grajon, officier de la dauphine, contrôleur de la volaille, et Anne Berier., 18 avril 1744; MC/ET/I/416
      partage; Grajon, François; Berier, Anne
    - Contrat de mariage entre Adrien Follie, bourgeois de paris, et Marie-Elisabeth Malyron. (Dépôt d'extrait d'un contrat de mariage passé le 25 novembre 1743 devant Laignier, notaire à Granville., 19 avril 1744; MC/ET/I/416
      contrat de mariage; dépôt de pièces; extrait d'acte; Follie, Adrien; Malyron, Marie-Elisabeth
    - Contrat de mariage entre Jean-Baptiste Villars, domestique de l'ambassadeur de Russie, rue Saint-Dominique, et Jeanne Nantier, fille d'Etienne Nantier, cocher de maître Boince, rue Saint-Dominique., 19 avril 1744; MC/ET/I/416
      contrat de mariage; Saint-Dominique (rue); Villars, Jean-Baptiste; Nantier, Jeanne; Nantier, Etienne; Boince (maître); employé de maison; conducteur de véhicules
    - Testament de Marie-Claude Cahouët de Beauvais, épouse du Comte François-Antoine de Chabannes, marquis de la Palisse, maréchal des camps et armées du Roi, major du régiment des gardes françaises, rue de Sèvres., 22 avril 1744; MC/ET/I/416
      testament; Sèvres (rue de); Cahouët de Beauvais, Marie-Claude; Chabannes, François-Antoine de (comte, marquis de la Palisse); officier général
    - Testament de Denise Perreau, rue Hyacinthe, veuve de Nicolas Doué, marchand de vins., 22 avril 1744; MC/ET/I/416
    - Contrat de mariage entre Joseph Lambert, domestique, rue Saint-Guillaume, et Renée Roblot, fille de René Roblot, ouvrier en laine à Malicorne-au-Maine, rue de Sèvres., 22 avril 1744; MC/ET/I/416
      contrat de mariage; Saint-Guillaume (rue); Sèvres (rue de); Lambert, Joseph; Roblot, Renée; Roblot, René; employé de maison
    - Contrat de mariage entre Louis-Nicolas Graillet, bourgeois de Paris, rue Saint-Guillaume, et Marie-Simone Brimont, veuve de Edme-Jacques-François Meusnier, suisse de nation, rue Saint-Guillaume., 26 avril 1744; MC/ET/I/416
      contrat de mariage; Saint-Guillaume (rue); Graillet, Louis-Nicolas; Brimont, Marie-Simone; Meusnier, Edme-Jacques-François
    - Testament de Jean-Baptiste Chebarne, officier du gobelet du Roi, rue Vaugirard., 27 avril 1744; MC/ET/I/416
      testament; Vaugirard (rue de); Chebarne, Jean-Baptiste
    - Contrat de mariage entre Nicolas Menier, bourgeois de Paris, marchand, enclos du Palais, et Angélique Geneviève Langlois, veuve de Claude Pelletier, cour de Lamoignon., 27 avril 1744; MC/ET/I/416
      contrat de mariage; Palais (enclos); Lamoignon (cour); Menier, Nicolas; Langlois, Angélique Geneviève; Pelletier, Claude; commerçant
    - Inventaire après décès de Simon Champagne, dit Godard, cuisinier de Mademoiselle de Montrivault, à la requête de son épouse Marie-Anne Dubois, rue de Beaune., 30 avril 1744; MC/ET/I/416
      inventaire après décès; Beaune (rue de); Champagne, Simon; Dubois, Marie-Anne; cuisinier
    - Contrat de mariage entre François Antoine, écuyer, porte-arquebuse du roi, rue de la Chancellerie, à Versailles et Elisabeth Sougy, hôtel de Melun, à Versailles, fille du défunt Jean-Baptiste Sougy, receveur des octrois de Châlons-sur-Marne., 1er mai 1744; MC/ET/I/416
      contrat de mariage; Versailles (Yvelines); Antoine, François; Sougy, Elisabeth; Sougy, Jean-Baptiste
    - Inventaire après décès de Jean Imbert, seigneur de La Fond, chirurgien, époux de Marie-Jeanne Figeat, rue de Sèvres., 6 mai 1744; MC/ET/I/416
      inventaire après décès; Sèvres (rue de); Imbert, Jean (seigneur de La Fond); Figeat, Marie-Jeanne; chirurgien
    - Inventaire après décès de Marguerite Madrou, épouse de Nicolas d'Italie, maître savetier, rue Sainte-Placide., 8 mai 1744; MC/ET/I/416
      inventaire après décès; Saint-Placide (rue); Madrou, Marguerite; Italie, Nicolas d'; bottier
    - Inventaire après décès de Michelle Bequet, à la requête de son époux Charles Sagot, bourgeois de Paris, valet de chambre de la comtesse de Verrue, rue du Cherche-Midi., 11 mai 1744; MC/ET/I/416
      inventaire après décès; Cherche-Midi (rue du); Bequet, Michelle; Sagot, Charles; Verrue (comtesse de); employé de maison
    - Contrat de mariage entre Léonard Marie, menuisier, à la Roche-Guyon, et Marie Casse, fille de feu Toussaint Casse, charpentier à la Roche-Guyon, Hôtel de Conti, rue Saint-Dominique., 15 mai 1744; MC/ET/I/416
      contrat de mariage; Saint-Dominique (rue); Conti (hôtel de); Marie, Léonard; Casse, Marie; Casse, Toussaint; menuisier; charpentier
    - Inventaire après décès de Antoinette Beaugrand, à la requête de son époux Nicolas Haillot, officier du duc de Ruffec, puis de Monsieur Lallemant de Batz, fermier général, rue Saint-Dominique., 16 mai 1744; MC/ET/I/416
      inventaire après décès; Saint-Dominique (rue); Beaugrand, Antoinette; Haillot, Nicolas; Ruffec (duc de)
    - Contrat de mariage entre Joseph de L'étang, loueur de carrosses, rue du Faubourg Saint-Honoré, et Marie-Françoise Ozanne, fille de feu Louis Ozanne, bourgeois de Paris, rue de Sèvres., 18 mai 1744; MC/ET/I/416
      contrat de mariage; Faubourg-Saint-Honoré (rue du); Sèvres (rue de); L'Étang, Joseph de; Ozanne, Marie-Françoise; Ozanne, Louis; loueur de véhicules
    - Inventaire après décès de Denise Perreau, rue Hyacinthe, veuve de Nicolas Doué, marchand de vins., 21 mai 1744; MC/ET/I/416
      inventaire après décès; Perreau, Denise; Doué, Nicolas; commerçant
    - Contrat de mariage entre Wilhelmus Thür, garçon cordonnier, rue de la Vieille-Draperie, fils de feu Nicolas Thür, cordonnier à Leunerdorf (diocèse de Trêves), et Anne Florentin, fille de feu François Florentin, rue du milieu de l'hôtel des Ursins., 24 mai 1744; MC/ET/I/416
      contrat de mariage; Vieille-Draperie (rue de la); Thür, Wilhelmus; Thür, Nicolas; Florentin, Anne; Florentin, François; cordonnier; cordonnier
    - Contrat de mariage entre Julien Belar, bourgeois de Paris, rue Sainte-Marguerite, et Perrine Bougu, fille de Julien Bougu, maréchal à Nozay-en-Bretagne, rue Sainte-Marguerite., 26 mai 1744; MC/ET/I/416
      contrat de mariage; Sainte-Marguerite (rue); Belar, Julien; Bougu, Perrine; Bougu, Julien
    - THEVENIN (Hercule) Architecte juré Rue de Seine § Obligation de Louis Hercule Thevenin .., 28 mai 1744; MC/ET/I/416
      obligation; Thevenin, Hercule
    - DURY Horloger § Pendule par ..; Description après interdiction de Madame la Comtesse d'Estoges, 30 mai 1744; MC/ET/I/416
    - Inventaire après décès de Jean-Baptiste Chebarne, officier du gobelet du Roi, rue Vaugirard., 2 juin 1744; MC/ET/I/416
      inventaire après décès; Vaugirard (rue de); Chebarne, Jean-Baptiste
    - LAMAR (Jean) maître Maçon Rue de Sevres § Délégation en forme d'ordre, 7 juin 1744; MC/ET/I/416
      Lamar, Jean
    - Contrat de mariage entre Charles Gouret, majeur, fils de Claude-René Gouret, laboureur à Issy, et Marie-Françoise Danet, fille de Nicolas Danet, vigneron à Issy., 19 juin 1744; MC/ET/I/416
      contrat de mariage; Gouret, Charles; Gouret, Claude-René; Danet, Marie-Françoise; Danet, Nicolas; agriculteur; viticulteur
    - Inventaire après décès de Charles Chrétien Julliet de Saint-Fargeau, prieur et seigneur de Saint-Fardoul, cloître de Saint-Jacques-du-Haut-Pas., 20 juin 1744; MC/ET/I/416
      inventaire après décès; Julliet de Saint-Fargeau, Charles Chrétien (seigneur de Saint-Fardoul); abbé
    - Inventaire après décès de Madeleine Bergé, rue du Cherche-Midi, veuve de Antoine Martin, marchand tapissier., 23 juin 1744; MC/ET/I/416
      inventaire après décès; Cherche-Midi (rue du); Bergé, Madeleine; Martin, Antoine; commerçant; tapissier
    - LAMAR (Jean) maître maçon Rue de Seine § délégation par .., 23 juin 1744; MC/ET/I/416
    - Contrat de mariage entre Yves Royny, maître potier de terre et carreleur, rue des Postes, et Anne Godet, fille de feu Gilles Godet, marchand cloutier, rue de la Contrescarpe., 24 juin 1744; MC/ET/I/416
      contrat de mariage; Postes (rue des); Contrescarpe (rue de la); Royny, Yves; Godet, Anne; Godet, Gilles; potier; commerçant
    - DESJARDINS (J. Baptiste) Maître Serrurier § Mariage de la fille de .., 24 juin 1744; MC/ET/I/416
      contrat de mariage; Desjardins, J. Baptiste
    - HOUSSEAU (Jean) Maître menuisier Rue neuve de Luxembourg § Constitution par .., 25 juin 1744; MC/ET/I/416
      constitution de rente; Housseau, Jean
    - Contrat de mariage entre Jacques Long, écuyer, capitaine au régiment irlandais de Clare infanterie, rue du Four, et Suzanne Fahy, fille de feu Edmond Fahy, capitaine du régiment de Nogent, cavalerie irlandaise, rue du Four., 27 juin 1744; MC/ET/I/416
      contrat de mariage; Four (rue du); Long, Jacques; Fahy, Suzanne; Fahy, Edmond; officier (armée)
    - Testament de Anne-Louise Dutour, rue Saint-Dominique, veuve de Louis de Verel, officier de la petite écurie du Roi et de Nicolas de Merle, valet de chambre du Duc de la Force., 27 juin 1744; MC/ET/I/416
      testament; Saint-Dominique (rue); Dutour, Anne-Louise; Verel, Louis de; Merle, Nicolas de; La Force (duc de); officier de l'Ecurie du roi (Ancien Régime); employé de maison
    - Contrat de mariage entre Laurent-Edme Chapuy, domestique de la marquise de Granmont, quai Malaquais, et Marie-Anne Bornion, fille de Claude Bornion, charpentier, rue de Sèvres., 28 juin 1744; MC/ET/I/416
      contrat de mariage; Malaquais (quai); Sèvres (rue de); Chapuy, Laurent-Edme; Bornion, Marie-Anne; Bornion, Claude; Granmont (marquise de); charpentier
    - Partage de Jean Boucher., 30 juin 1744; MC/ET/I/416
      partage; Boucher, Jean
  - Minutes. 1744, juillet - 30 octobre, juillet - 30 octobre 1744; MC/ET/I/417
    - Contrat de mariage entre Pasquier Le Roy, maître boutonnier, rue de Sèvres, et Anne Biron, veuve de feu Nicolas Fortier, suisse du comte de Clermont, rue de Sèvres., 4 juillet 1744; MC/ET/I/417
      contrat de mariage; Sèvres (rue de); Le Roy, Pasquier; Biron, Anne; Fortier, Nicolas; Clermont, (comte de); tabletier
    - Testament mutuel de Jean Duhamel, garde malade de Madame la Duchesse, cour du Dragon, et Elisabeth Drouville., 5 juillet 1744; MC/ET/I/417
      testament; Duhamel, Jean; Drouville, Elisabeth
    - Contrat de mariage entre Pierre La Broix, maître cordonnier, rue des Mauvais-Garçons, et Marie-Anne Clavier, veuve de feu Jean-Baptiste Noël, gagne-denier, rue de Sèvres., 6 juillet 1744; MC/ET/I/417
      contrat de mariage; Mauvais-Garçons (rue des); Sèvres (rue de); La Broix, Pierre; Clavier, Marie-Anne; Noël, Jean-Baptiste; cordonnier; journalier
    - SAGOT (Charles) Tapissier de la C/ts/ de Venue Rue du Cherche Midi § Liquidation des biens de la Communauté de .., 12 juillet 1744; MC/ET/I/417
      Sagot, Charles
    - Testament olographe de Claude Davy de Chavigné, maître ordinnaire en la Chambre des Comptes, rue d'Enfer., 13 juillet 1744; MC/ET/I/417
      testament; Enfer (rue d'); Davy de Chavigné, Claude; magistrat
    - Testament de Anne Bergé, fille majeure, rue de Seine, vis à vis les Premontrés., 14 juillet 1744; MC/ET/I/417
      testament; Seine (rue de); Bergé, Anne
    - Testament olographe de Marie-Claude Mabille, fille majeure., 16 juillet 1744; MC/ET/I/417
      testament; Mabille, Marie-Claude
    - Inventaire après décès de Blaise Thomas, dit Chamorin, cocher du comte de Vertus., 16 juillet 1744; MC/ET/I/417
      inventaire après décès; Thomas, Blaise; Vertus (comte de); conducteur de véhicules
    - Inventaire après décès de Françoise Durieux, à la requête de son époux Etienne Jobart, maître perruquier, quai des Augustins., 22 juillet 1744; MC/ET/I/417
      inventaire après décès; Grands-Augustins (quai des); Durieux, Françoise; Jobart, Etienne; coiffeur
    - Contrat de mariage entre Antoine Danger, maître serrurier, rue Sainte-Antoine, et Marie Trouillon, fille de feu Charles Trouillon, sommelier, rue de Vaugirard., 23 juillet 1744; MC/ET/I/417
      contrat de mariage; Vaugirard (rue de); Danger, Antoine; Trouillon, Marie; Trouillon, Charles; serrurier
    - DAUGER (Antoine) maître Serrurier Rue Saint-Anne § Mariage de -, 23 juillet 1744; MC/ET/I/417
      contrat de mariage; Dauger, Antoine
    - Contrat de mariage entre Denis Vispré, suisse de S.A. le prince de Dombes, rue de Bourbon (suisse du canton de Fribourg), et Barbe Picot, fille de feu Denis Picot, rue de Sèvres., 23 juillet 1744; MC/ET/I/417
      contrat de mariage; Sèvres (rue de); Vispré, Denis; Dombes (prince de); Picot, Barbe; Picot, Denis
    - Contrat de mariage entre Etienne Jobart, maître perruquier, quai des Augustins, et Marie-Jeanne Joseph Robicquet, fille de feu Etienne Robicquet, teinturier à Hesdin, rue de Sèvre., 24 juillet 1744; MC/ET/I/417
      contrat de mariage; Grands-Augustins (quai des); Hesdin (Pas-de-Calais); Jobart, Etienne; Robicquet, Marie-Jeanne Joseph; Robicquet, Etienne; coiffeur; teinturier blanchisseur
    - Contrat de mariage entre Louis Omer Le Musnier, fils de feu Louis Le Musnier, conseiller au parlement, rue Sainte-Croix-de-la-bretonnerie, et Françoise Madeleine Benoist, fille de feu Gabriel Benoist, écuyer., 25 juillet 1744; MC/ET/I/417
      contrat de mariage; Le Musnier, Louis Omer; Le Musnier, Louis; Benoist, Françoise Madeleine; Benoist, Gabrielle
    - CHARDIN (Just) Maître menuisiers des plaisir du Roi Rue Princesse § Sous bail par .., 25 juillet 1744; MC/ET/I/417
      bail; Chardin, Just
    - Transport par Claude-Brice Le Chauve à Jean-Antoine Franc-Carmetran, officier de la maison du marquis de Vernouillet, de 3.033 livres à recevoir de Pierre-Servais Joliot, maître maréchal, demeurant rue du Sépulcre, moyennant pareille somme; ces 3.033 livres font partie de 12.153 livres 6 sols 2 deniers que ledit Joliot a été condamné à payer audit Le Chauve par sentence du Châtelet du 19 juin 1744, pour le reste des travaux de maçonnerie faits par lui pour l'élévation d'un corps de logis rue du Sépulcre. Brice Le Chauve, architecte juré expert, demeurant rue de la Harpe, se porte caution de son fils., 25 juillet 1744 - 23 avril 1747; MC/ET/I/417
      À la suite: 1747, 23 avril. Quittance de Carmetran à Joliot des 3.033 livres.
      Documents du Minutier central concernant l'histoire de l'art (1700-1750), par Mireille Rambaud, tome II [études I à X, soit 2357 actes], Paris, Archives nationales, 1971, p. 708 (instrument de recherche imprimé dématérialisé, certaines notices sont plus détaillées dans la version intégrale accessible en ligne par la rubrique 'Autres instruments de recherche', voir contexte dans le Plan d’orientation général - Notaires de Paris, guides thématiques du Minutier).
    - Contrat de mariage entre François Jumel, perruquier, rue du Bac, et Marie-Jeanne Roch, fille de feu Jacques Roch, rue Saint-Maur., 26 juillet 1744; MC/ET/I/417
      contrat de mariage; Bac (rue du); Saint-Maur (rue); Jumel, François; Roch, Marie-Jeanne; Roch, Jacques; coiffeur
    - Inventaire après décès de Marie Claude Mabille, fille majeure, rue du Bac., 29 juillet 1744; MC/ET/I/417
      inventaire après décès; Bac (rue du); Mabille, Marie Claude
    - Partage de la succession de Françoise Ladore, veuve de feu Jean Favre, conseiller au Parlement., 30 juillet 1744; MC/ET/I/417
      partage; Ladore, Françoise; Favre, Jean
    - Inventaire après décès de Marie Deschamps, à la requête de son époux de Jean Villeneuve, maître perruquier, rue de Taranne., 30 juillet 1744; MC/ET/I/417
      inventaire après décès; Taranne (rue); Deschamps, Marie; Villeneuve, Jean; coiffeur
    - Inventaire après décès de Claude Davy de Chavigné, maître ordinnaire en la Chambre des Comptes, rue d'Enfer., 5 août 1744; MC/ET/I/417
      inventaire après décès; Enfer (rue d'); Davy de Chavigné, Claude; magistrat
    - Contrat de mariage entre Hubert Horroart, bourgeois de Paris, rue Neuve-Guillemain, et Marie-Catherine Simon, fille de Joseph Simon, chirurgien privilégié de Saint-Côme, rue du Four., 17 août 1744; MC/ET/I/417
      contrat de mariage; Neuve-Guillemin (rue); Four (rue du); Horroart, Hubert; Simon, Marie-Catherine; Simon, Joseph; chirurgien
    - DESHAYES (Antoine) Maître tapissier Rue de Chantre Saint-Honoré § Quittance et mainlevée, 19 août 1744; MC/ET/I/417
      quittance; Deshayes, Antoine
    - FELOIX (Louis Antoine) Maître Potier d'étain Rue du Four § Notoriété, 19 août 1744; MC/ET/I/417
      Feloix, Louis Antoine
    - Testament de Charlotte de Berghes, princesse de Berghes, épouse de Louis-Joseph d'Albert, prince de Grimberghen et du Saint-Empire, feld-maréchal des armées impériales, ambassadeur à la cour de France, logé rue de Grenelle., 22 août 1744; MC/ET/I/417
      testament; Grenelle (rue de); Berghes, Charlotte de; Albert, Louis-Joseph d'; ambassadeur
    - Contrat de mariage entre Etienne Vouet, officier de la monnaie, petit hôtel de Picardie, carrefour de la Croix-Rouge, et Anne Louise Rouget, fille de feu Jacques Rouget, officier de madame la Princesse, rue du Four., 28 août 1744; MC/ET/I/417
      contrat de mariage; Croix-Rouge (carrefour de la); Four (rue du); Vouet, Etienne; Rouget, Anne Louise; Rouget, Jacques
    - Partage de la succession de Marie-Angélique Ladore, veuve de feu Etienne Langlois, écuyer, seigneur du Mesnil., 30 août 1744; MC/ET/I/417
      partage; Ladore, Marie-Angélique; Langlois, Etienne (seigneur du Mesnil)
    - Contrat de mariage entre Nicolas Richard Regley, avocat au parlement, demeurant à Rilley, et Thérèse Gauthier, fille majeure de feu Alexandre Gauthier, intéressé dans les fermes du roi, enclos de la foire Saint-Germain., 4 septembre 1744; MC/ET/I/417
      contrat de mariage; Regley, Nicolas-Richard; Gauthier, Thérèse; Gauthier, Alexandre; avocat au parlement (Ancien Régime)
    - Contrat de mariage entre Michel Bertaut, compagnon charron, rue de Bourgogne, et Marie-Thérèse Fauvel, veuve de Jean-Baptiste Nesle, domestique, rue de la Comédie-Française., 6 septembre 1744; MC/ET/I/417
      contrat de mariage; Bertaut, Michel; Fauvel, Marie-Thérèse; Nesle, Jean-Baptiste; charron; employé de maison